【裁判字號】    97,消債更,739
【裁判日期】    980924
【裁判案由】    更生事件
【裁判全文】
臺灣士林地方法院民事裁定           97年度消債更字第739號
聲  請  人
即  債務人  甲○○
                      國民
代  理  人  廖于清律師
上列當事人聲請更生事件，本院裁定如下：
    主  文
聲請人甲○○自中華民國九十八年九月二十八日十七時起開始更
生程序。
命司法事務官進行本件更生程序。
    理  由
一、按債務人不能清償債務或有不能清償之虞，且無擔保或無優
    先權之債務總額未逾新臺幣（下同）1,200 萬元者，於法院
    裁定開始清算程序或宣告破產前，得向法院聲請更生，觀諸
    消費者債務清理條例第3 條、第42條第1 項規定自明。次按
    ，法院開始更生程序之裁定，應載明其年、月、日、時，並
    即時發生效力。法院開始更生或清算程序後，得命司法事務
    官進行更生或清算程序，必要時得選任律師、會計師或其他
    適當之自然人或法人一人為監督人或管理人，復為同條例第
    45 條 第1 項、第16條所明定。
二、本件聲請意旨略以：聲請人有不能清償債務之情事，前曾以
    書面向最大債權金融機構即永豐商業銀行（下稱永豐銀行）
    請求共同協商債務清償方案。協商條件為60期、利率5 ％、
    每月還款新臺幣（下同）1 萬2,901 元。聲請人每月收入約
    4 萬2,800 元，惟全家五口僅聲請人一人有工作能力，其母
    患有糖尿病併精神病、憂鬱症，長年臥病在床需由其父照料
    ，聲請人之弟已五年未有工作，其姪女亦年僅10歲而無工作
    能力，故聲請人需負擔五口之家之生活費用，實無法負擔銀
    行所提出之還款方案致協商不成立。又聲請人無擔保或無優
    先權之債務總額未逾1,200 萬元，復未經法院裁定開始清算
    程序或宣告破產。為此，向本院聲請更生等語。
三、經查，聲請人甲○○所主張之上開事實，業據提出全國財產
    稅總歸戶財產查詢清單（見本院卷第8 頁）、財團法人金融
    聯合徵信中心當事人綜合信用報告－債務清理條例前置協商
    專用債權人清冊（見本院卷第9 至14頁）、前置協商不成立
    通知書（見本院卷第19頁）、財團法人長更紀念醫院病歷表
    、診斷證明書（見本院卷第21至26頁）、全戶戶籍謄本（見
    本院卷第103 、104 頁）、民國95、96、97年度綜合所得稅
    各類所得資料清單（見本院卷第107 、108 、223 頁）、薪
    資單影本（見本院卷第164 、165 頁）、薪資轉帳帳戶存摺
    內頁影本（見本院卷第167 至187 頁）等為證，且經本院依
    職權向最大債權金融機構永豐銀行函查協商過程等情屬實，
    有永豐銀行98年3 月24日民事陳報狀，在卷可按（見本院卷
    第158 、159 頁），核屬相符，堪認為真正。是以聲請人目
    前每月薪資4 萬4,000 元（此有聲請人98年1 月至3 月之薪
    資單，附卷可參），債權總額達74萬9,621 元，其主張有不
    能清償債務之情事，堪認為真實。又聲請人查無消費者債務
    清理條例第6 條第3 項、第8 條或第46條各款所定駁回更生
    聲請之事由存在，準此，債務人聲請更生，應屬有據。揆諸
    首揭規定及說明，應予開始更生程序，並命司法事務官進行
    本件更生程序。
四、爰裁定如主文。
中    華    民    國    98    年    9     月    24    日
                  民事第二庭  法      官  蕭錫証
上為正本係照原本作成。
本件不得抗告。
中    華    民    國    98    年    9     月    24    日
                              書  記  官  羅伊安


司法院資訊處製作；財團法人民間司法改革基金會備份。
